【裁判字號】    90,簡上,86
【裁判日期】    901213
【裁判案由】    公共危險
【裁判全文】
臺灣雲林地方法院刑事判決                            九十年度簡上字第八六號
    上  訴  人
    即  被  告  甲○○
右上訴人因公共危險案件，不服本院北港簡易庭九十年度港交簡字第一○九號，中華
民國九十年九月二十四日第一審簡易判決（聲請案號：台灣雲林地方法院檢察署九十
年度偵字第三一一一號），本院管轄第二審合議庭判決如左：
    主  文
上訴駁回。
    事  實
一、甲○○於民國九十年七月十九日晚上九時許，在雲林縣北港鎮飲用酒類後，當時
    其明顯酒醉、噁心、步履蹣跚，已不能安全駕駛動力交通工具，竟仍駕駛車號Ｈ
    九－二三○二號自用小客車，沿雲林縣北港鎮縣道一四五號公路由北港往元長方
    向行駛，於同日晚上十時四十分許，行經雲林縣北港鎮縣一四五號公
    路四十二公里四百公尺處，因酒後反應力及專注力減低，竟駕車撞擊路邊水銀燈
    後，並接連撞擊在旁之電訊桿，甲○○因而受傷，經送醫急救抽血後，發覺其血
    液中酒精濃度高達每百毫升一百八十三點二毫克（換算為呼氣酒精濃度為每公升
    ○．九一六毫克），始為警查獲。
二、案經雲林縣警察局北港分局報告臺灣雲林地方法院檢察署檢察官聲請簡易判決處
    刑。
    理  由
一、右揭犯罪事實，業據被告甲○○坦承不諱，並有道路交通事故調查報告表一份、
    藥物血中濃度檢驗單一紙、現場相片九幀。被告為警攔查時所測得之吐氣所含酒
    精成份既達○．九一六毫克（血液酒精濃度為每百毫升一百八十三點二毫克），
    則被告於駕車時應達明顯酒醉、噁心、步履蹣跚之程度（參照血液中酒精濃度與
    認知行為功能的關係表）。又呼氣中酒精濃度如為每公升○點八五至一點五毫克
    ，參考德國、美國之標準，肇事率為一般正常人之五十倍，此有酒精濃度與肇事
    率之關係表一紙在卷可按。再參以被告於右揭時地在無其他車輛阻礙前行之下，
    竟駕車撞擊路燈及電訊桿，益徵被告飲酒後已達無法安全駕駛動力交通工具之程
    度。本件事證明確，被告犯行堪以認定。
二、核被告甲○○所為，係犯刑法第一百八十五條之三公共危險罪。本院審酌被告未
    有前科紀錄，素行良好，有台灣高等法院被告全國前案紀錄表可按，而被告飲酒
    後，其吐氣所含酒精成份達○．九一六毫克，已達不能安全駕駛動力交通工具，
    竟違反規定而駕車，惟被上訴人駕車並未肇事，亦未造成具體損害，並於警訊、
    偵查及本院審理時坦承犯行，態度良好，本院認原審適用刑法第一百八十五條之
    三、第四十一條第一項前段，罰金罰鍰提高標準條例第二條，判處拘役伍拾日，
    並諭知如易科罰金，以三百元折算一日，核原審認事用法俱無違誤，量刑亦稱妥
    適。被告上訴意旨指摘原判決量刑過重等情而提起上訴，顯無理由，應予駁回。
據上論斷，應依刑事訴訟法第四百五十五條之一第三項、第三百六十八條，判決如主
文。
本案經檢察官施添寶到庭執行職務。
中      華      民      國      九十      年      十二    月    十三    日
                                    臺灣雲林地方法院刑事第二庭
                                        審判長法官  紀  文  勝
                                              法官  吳  福  森
                                              法官  趙  思  芸
右正本證明與原本無異。
不得上訴。
                                            書記官  王  淑  美
中      華      民      國      九十      年      十二    月    十三    日


司法院資訊處製作；財團法人民間司法改革基金會備份。
